# 企业对外担保，新金融工具预期信用损失计提

提问人：xiaochao1212 时间：2020-04-17 08:05:19
请教：根据新金融工具的要求，企业对外提供担保，即使信用风险没有显著增加，也要按照 12 个月内的预期信用损失计提减值损失准备，如果被担保方财务状况良好，企业为被担保方提供数年的担保，被担保方也从未产生违约，可否认为预期信用损失率为 0 ，即不计提该部分减值损失？

回答人：chenyiwei
预期信用损失也是可以采用个别认定法计提的。如果被担保方目前财务状况良好且预计担保有效期内发生债务违约的可能性极低，也可以认为信用风险水平极低，对其不提或少提信用减值准备。